臺灣桃園地方法院民事判決　　　　　　 100年度勞訴字第32號
原　　　告　陳國仁
　　　　　　李昭德
　　　　　　陳慧明
　　　　　　陳李秀琴
　　　　　　李文達
　　　　　　黃冠翰
　　　　　　蔡明德
　　　　　　劉麗珍
　　　　　　林天全
　　　　　　高淑菁
　　　　　　簡淑鳶
兼　共　同
訴訟代理人　呂學洋
被　　　告　宏銳電子股份有限公司
法定代理人　林輝記
訴訟代理人　張育祺律師
複代理人　　曾政祥律師
上列當事人間請求給付資遣費等事件，於民國100 年10月18日言
詞辯論終結，本院判決如下：
    主      文
被告應給付原告如附表一所示之金額，及分別自如附表一所示之
日期起至清償日止，按年息百分之五計算之利息。
原告其餘之訴駁回。
訴訟費用由被告負擔。
    事實及理由
壹、程序方面：
    按訴狀送達後，原告不得將原訴變更或追加他訴，但請求之
    基礎事實同一，擴張或減縮應受判決事項之聲明者，則不在
    此限，民事訴訟法第25 5條第1 項第3 款定有明文。本件原
    告起訴時原聲明如附表二編號1 所示之內容，嗣於本院審理
    期間，變更聲明如附表二編號2 所示之內容。原告上開聲明
    之變更，其請求之基礎事實同一，且分別為擴張或減縮應受
    判決事項之聲明，核與上開規定相符，應予准許，合先敘明
    。
貳、實體方面：
一、原告起訴主張：
    (一)被告於民國69年設立登記後，即陸續僱用原告等12人（詳
      細原告任職期間，如附表三所示）。詎被告於100 年2 月
      11日無預警關門歇業結束營業，業經桃園縣政府認定在案
      ，對原告等人單方面終止勞動契約，致損及原告等之權益
      。依勞動基準法第11條第1 款之規定，被告無預警歇業而
      終止兩造之勞動契約，被告自應給付原告100 年2 月1 日
      至11日之薪資、預告期間之工資、資遣費及特休假薪資（
      原告主張之金額，詳如附表三所示），原告等人前雖已向
      桃園縣政府提出調解之申請，並於100 年2 月22日進行調
      解，惟因被告未出席而調解不成立。
    (二)關於被告主張其前各交付原告李昭德新臺幣（下同）3,00
      0 元、黃冠翰5,000 元、蔡明德5,000 元以及李文達5,00
      0 元做為週轉或準備金之用，該部分金額應予返還之等語
      ，其中就原告李昭德、黃冠翰以及蔡明德之部分，就被告
      抵銷之主張並無意見，爰由原告主張之金額予以扣除，惟
      就原告李文達部分，業已提出單據聲請核銷4,960 元，是
      原告李文達主張僅需返還40元，被告就原告李文達部分僅
      得主張抵銷40元，被告逾此部分主張抵銷之金額，即屬無
      據。
    (三)綜上，原告爰依兩造間之勞動契約、並依勞動基準法相關
      規定，提起本件訴訟，並聲明：如附表二編號2 所示之內
      容。
二、被告對於原告主張其於100 年2 月11日歇業一情，並不爭執
    ，且對於原告主張之受僱日期、平均工資之金額、被告應發
    給原告100 年2 月1 日至11日之薪資、原告（除原告黃冠翰
    外）得請求之未休特休假之日數、原告得請求預告期間工資
    之預告期間，亦不爭執，惟辯稱：
    (一)原告陳國仁之部分：
      1.原告陳國仁之平均工資為33,000元，據此，其得請求之
        資遣費為562,980 元（計算式：33,000元×17.06 ＝56
        2,980 元）、特休薪資為27,500元（1,100 元×25=27,
        500 ）、預告工資33,000元、100 年2 月份薪資為12,1
        00元（計算式：1,100 ×11=12,100 ）。總計原告陳國
        仁請求之金額應為635,580 元。
      2.對於原告陳國仁請求100 年2 月份之工資12,100元、未
        休特休假工資27,500元（25日）、預告期間工資33,000
        元（30日），均不爭執。
      3.綜上，原告陳國仁得請求之金額為635,580元。
    (二)原告李昭德之部分：
      原告李昭德之平均工資為50,000元，其舊制年資自86年7
      月23日至99年3 月15日，共計12年7 個月又19天，新制年
      資，自99年3 月16日至100 年2 月11日，共計10個月又27
      天，故原告李昭德資遣費之工作年資基數為13.1 2 （ 計
      算式：12.67+0.45=13.12），資遣費為656,000 元（計算
      式50,000×13.12=656,000 ）。加上特休薪資31,667元、
      100 年2 月薪資18,337元以及預告工資50,0 00 元，總計
      原告李昭德請求之金額應為756,004 元，扣除被告主張抵
      銷公司準備金3,000 元，請求金額為753, 004元。
    (三)原告陳慧明之部分：
      原告陳慧明之平均工資為35,800元，其舊制年資自87年5
      月5 日至94年6 月30日，共計7 年1 個月又26天，新制年
      資，自94年7 月1 日至100 年2 月11日，共計5 年7 個月
      又11天，故原告資遣費之工作年資基數為9.98（計算式：
      7.17+2.81=9.98），其資遣費為357,284 元（計算式：35
      ,800×9.98= 357,284 ）。加上特休薪資21,480元、100
      年2 月薪資13,127元以及預告工資35,8 00 元，總計原告
      陳慧明請求之金額應為427,691 元。
    (四)原告陳李秀琴之部分：
      原告陳李秀琴之平均工資為17,480元，其選擇適用勞動基
      準之舊制，自87年5 月20至100 年2 月11日，年資共計12
      年8 個月又22天，年資基數為12年9 個月，即12.7 5，其
      資遣費為222,870 元（計算式：17,480×12.75= 222,870
      元）。加上特休薪資10,488元（計算式：582. 6×18=10,
      488 ）、預告工資17,480元；100 年2 月份薪資6,409 元
      。總計原告陳李秀琴請求之金額應為257, 247元。
    (五)原告李文達之部分：
      原告李文達之平均工資為26,000元，其舊制年資，自90年
      10月11日至94年6 月30日，共計3 年8 個月又21天，新制
      年資，自94年7 月1 日至100 年2 月11日，共計5 年7 個
      月又11天，故原告資遣費之工作年資基數為6.56（計算式
      ：3.75 +2.81=6.56 ），其資遣費為170,560 元（計算式
      ：26,000×6.56=170,560）。加上原告主張之特休薪資13
      ,000元、100 年2 月薪資9,533 元、預告工資26,000元。
      又被告公司於每週週五均會給付員工3 千至5 千元不等金
      額，作為員工出差預備金之用，避免員工出差時無資金可
      用，原告李文達所主張者為100 年1 月份出差代墊之費用
      ，然被告實已按週給付員工出差預備金，殊無未給予原告
      100 年1 月份出差費用之可能，故原告李文達主張為公司
      墊付出差費4,960 元，並主張被告公司僅能抵銷40元乙節
      ，自無理由。總計原告李文達請求之金額應為219,093 元
      ，扣除被告主張抵銷公司準備金5,000 元，請求金額為21
      4,093 元。
    (六)原告黃冠翰之部分：
      原告黃冠翰之平均工資為26,000元，其舊制年資，自91年
      3 月6 日至94年6 月30日，共計3 年3 個月又25天，新制
      年資，自94年7 月1 日至100 年2 月11日，共計5 年7 個
      月又11天，故原告資遣費之工作年資基數為6.14 （ 計算
      式：3.33+2.81=6.14），其資遣費為159,640 元（計算式
      ：26,000×6. 14=159,640 元。加上未休特休假薪資應為
      8,666 元（計算式：866.6 ×10=8,666）。100 年2 月薪
      資9,533 元、預告工資26,000元，總計原告黃冠翰請求之
      金額應為203,839 元，扣除被告主張抵銷公司準備金5,00
      0 元，請求金額為198,839 元。
    (七)原告蔡明德之部分：
      原告蔡明德之平均工資為17,480元，其舊制年資，自93年
      2 月19日至94年6 月30日，共計1 年4 個月又12天，新制
      年資，自94年7 月1 日至100 年2 月11日，共計5 年7 個
      月又11天，故原告資遣費之工作年資基數為4.23（計算式
      ：1.42+2.81=4.23），其資遣費為73,940元（計算式：17
      ,480×4.2 3=73,940元。原告主張其未休特休假為10天，
      其特休薪資應為5,826 元（計算式：58 2.6×10=5,826元
      ）、預告工資應為一個月平均工資即17,480元、100 年2
      月份薪資6,409 元（計算式：582. 6×11=6,409）。總計
      原告蔡明德請求之金額應為103, 655元，扣除被告主張抵
      銷公司準備金5,000 元，請求金額為98,655元。
    (八)原告劉麗珍之部分：
      原告劉麗珍之平均工資為22,292元，其舊制年資，自93年
      10月29日至94年6 月30日，共計8 個月又3 天，新制年資
      ，自94年7 月1 日至100 年2 月11日，共計5 年7 個月又
      11天，故原告資遣費之工作年資基數為3.56（計算式：0.
      75+2.81=3.56），其資遣費為79,360元（計算式：22,292
      ×3.56=79,360 ）。；原告主張其未休特休假為10天，其
      特休薪資應為7,430 元（計算式：743 ×10 =7,430 元）
      、預告工資應22,292元、100 年2 月份薪資為8,173 元（
      計算式：743 ×11=8,173元）。總計原告劉麗珍請求之金
      額應為113,255 元。
    (九)原告呂學洋之部分：
      原告呂學洋主張其平均工資應為26,200元，被告就此金額
      不爭執。據此，原告呂學洋所得請求之資遣費應為91,176
       元 （計算式：26 ,200 ×3.48=91,176 ）、特休薪資為
      8, 733元（計算式：873.3 ×10=8,733）、預告工資為26
      ,200元、100 年2 月份薪資應為9,606 元（計算式：873.
      3 ×11=9,606）。總計原告呂學洋請求之金額應為135,71
      5 元。
    (十)原告林天全之部分：
      原告林天全之平均工資為17,480元，其新制年資，自96年
      6 月13日至100 年2 月11日，共計3 年7 個月又28天，故
      原告資遣費之工作年資基數為1.83，其資遣費為31,988元
      （計算式：17 ,480 ×1.83=31,988 元）。原告主張其未
      休特休假為7 天，其特休薪資應為4,078 元（計算式：58
      2.6 ×7=4,078 元）、預告工資應為17,480元、100 年2
      月份薪資為6,409 元（計算式：582.6 ×11 =6,409 元）
      。總計原告林天全請求之金額應為59,955元。
    (十一)原告高淑菁之部分：
      原告高淑菁之平均工資為17,480元，新制年資，自96年6
      月13日至100 年2 月11日，共計3 年7 個月又28天，故原
      告資遣費之工作年資基數為1.83，其資遣費為31,9 88 元
      （計算式：17,4 80 ×1.83=31,988 元）。原告主張其未
      休特休假為7 天，其特休薪資應為4,078 （計算式：582.
      6 ×7 =4,078元）、預告工資應為一個月平均工資即17,4
      80元、100 年2 月份薪資為6,409 元（計算式：582.6 ×
      11=6,409元）。總計原告高淑菁請求之金額應為59,955元
      。
    (十二)原告簡淑鳶之部分：
      原告簡淑鳶之平均工資為51,667元，新制年資，自98年6
      月25日至100 年2 月11日，共計1 年7 個月又17天，故原
      告資遣費之工作年資基數為1.83，其資遣費為42,367元（
      計算式：5166 7, ×0.82=42,367 元）。原告主張其未休
      特休假為7 天，其特休薪資應為12,055元（計算式：1722
      .2×7=12,055元）、預告工資應為日平均工資乘以20日，
      即34,444元；100 年2 月份薪資為18,944元（計算式：17
      22.2×11=18,944 ）。總計原告簡淑鳶請求之金額應為10
      7,810 元。
    (十三)綜上所陳，原告等人起訴狀所主張之工作年資、特休薪資
      、資遣費及100 年2 月薪資等事項，計算上與實情尚有出
      入，且原告中之5 人積欠被告公司急用準備金等情事可主
      張抵銷，是原告之請求為無理由，並聲明：原告之訴駁回
      。
三、本院之判斷：
    (一)經查，原告等12人自附表三所示之受僱日期起，即任職於
      被告公司，被告於100 年2 月11日歇業並經桃園縣政府認
      定，而終止兩造勞動契約一情，為兩造均不爭執，復有原
      告12人之勞工保險被保險人投保資料表、桃園縣政府100
      年3 月30日府勞動字第1000119416號函及所附之歇業事實
      認定表各1 份在卷可稽（見本院卷第15頁至第29頁），是
      此部分之事實堪以認定，合先敘明。
    (二)按稱僱傭者，謂當事人約定，一方於一定或不定之期限內
      為他方服勞務，他方給付報酬之契約；僱用人受領勞務遲
      延者，受僱人無補服勞務之義務，仍得請求報酬，民法第
      482 條、第487 條前段分別定有明文。再查，兩造勞動契
      約係至100 年2 月11日因被告歇業而終止，而原告主張被
      告迄未給付原告100 年2 月份之工資（即100 年2 月1 日
      至11日）一情，為被告所不爭執，是原告依兩造之勞動契
      約請求被告給付此段期間之工資，即屬有據。茲審酌原告
      請求之金額如下：
      1.原告陳國仁、李昭德、陳慧明、李文達、黃冠翰、呂學
        洋，請求被告應給付100 年2 月之薪資（金額如附表三
        所示），被告就此部分之金額並不爭執，是原告陳國仁
        等人此部分之請求為有理由，應予准許。
      2.原告陳李秀琴、蔡明德、林天全、高淑菁主張其自100
        年1 月調整工資為每月17,880元，是100 年2 月之薪資
        應據此計算，以每日596 元計算，被告應給付原告陳李
        秀琴之薪資應為6,556 元等語；被告辯稱，原告陳李秀
        琴等人之平均工資為17,480元（詳如後述），是其100
        年2 月份之薪資應據此計算，以每日582.6 元計算，被
        告應給付原告陳李秀琴等人之薪資應分別為6,409 元等
        語。觀諸原告主張其平均工資之計算方式，乃係99年9
        月至12月之薪資為17,280元，並於100 年1 月起，調整
        為每月17,880元，並據此計算其平均工資為17,480元，
        而被告就原告此部分之計算方式及平均工資之數額均未
        爭執，是應認原告陳李秀琴等人主張其於100 年2 月之
        薪資為17,880元，堪信為真實。是依原告陳李秀琴等人
        100 年2 月之薪資17,880元計算，被告應給付原告陳李
        秀琴等人100 年2 月1 日至11日之薪資金額分別為6,55
        6 元，原告陳李秀琴此部分之請求為有理由，應予准許
        。
      3.原告劉麗珍主張其100 年2 月之薪資為22,500元，以每
        日750 元計算，被告應給付原告劉麗珍之薪資應為8,25
        0 元等語；被告辯稱，原告劉麗珍之平均工資為22,292
        元（詳如後述），是其100 年2 月份之薪資應據此計算
        ，以每日743 元計算，被告應給付原告劉麗珍之薪資應
        為8,173 元等語。觀諸原告主張其平均工資之計算方式
        ，乃係99年9 月之薪資為21,250元，99年10月至100 年
        2 月之薪資為22,500元，並據此計算其平均工資為22,2
        92元（原告於100 年8 月12日提出之民事準備理由(一)狀
        第9 頁，就99年10月至100 年2 月之薪資記載為25,000
        元，應屬誤載），而被告就原告此部分之計算方式及平
        均工資之數額均未爭執，是應認原告劉麗珍主張其於10
        0 年2 月之薪資為22,500元，堪信為真實。是依原告劉
        麗珍100 年2 月之薪資22,500元計算，被告應給付原告
        劉麗珍100 年2 月1 日至11日之薪資金額為8,250 元，
        原告劉麗珍此部分之請求為有理由，應予准許。
      4.原告簡淑鳶主張其100 年2 月之薪資為55,000元，以每
        日1,833.3 元計算，被告應給付原告簡淑鳶之薪資應為
        20,166 元 等語；被告辯稱，原告簡淑鳶之平均工資為
        51,667元（詳如後述），是其100 年2 月份之薪資應據
        此計算，以每日1,722.2 元計算，被告應給付原告簡淑
        鳶之薪資應為18,944元等語。觀諸原告主張其平均工資
        之計算方式，乃係99年9 月至12月之薪資為50,000元，
        100 年1 月至100 年2 月之薪資為55,000元，並據此計
        算其平均工資為51,667元而被告就原告此部分之計算方
        式及平均工資之數額均未爭執，是應認原告簡淑鳶主張
        其於10 0年2 月之薪資為55,000元，堪信為真實。是依
        原告簡淑鳶100 年2 月之薪資55,000元計算，被告應給
        付原告簡淑鳶100 年2 月1 日至11日之薪資金額為20,1
        66元，原告簡淑鳶此部分之請求為有理由，應予准許。
    (三)按勞工在同一雇主或事業單位，繼續工作滿一定期間者，
      每年應依下列規定給予特別休假：一、一年以上三年未滿
      者七日；二、三年以上五年未滿者十日；三、五年以上十
      年未滿者十四日；四、十年以上者，每一年加給一日，加
      至三十日為止；勞動基準法第38條所定之特別休假，工資
      應由雇主照給；勞動基準法第38條、第39條前段分別定有
      明文。再按特別休假因年度終結或終止契約而未休者，其
      應休未休之日數，雇主應發給工資，同法施行細則第24條
      第3 款亦有規定。此外，勞工之特別休假應在勞動契約有
      效期間為之，惟勞動契約之終止，如係可歸責於雇主之原
      因時，雇主應發給未休完特別休假日數之工資，行政院勞
      工委員會79年12月27日（79）台勞動二字第21776 號著有
      函釋意旨可資參照。查，本件乃係被告因歇業而終止兩造
      之勞動契約，業如前述，是係屬可歸責於雇主之原因致原
      告未能休其特別休假，是原告依上開規定請求被告給付特
      別休假之工資，即屬有據。再按特別休假加給工資應於最
      近之工資給付日或當月份發給，內政部74年6 月14日（74
      ）台內勞字第323097號函示意旨可稽，是原告請求被告應
      給付之特別休假工資，應依兩造終止勞動契約之時即100
      年2 月之薪資計算之。原告得請求之金額分別審酌如下：
      1.原告黃冠翰主張其應休特休假而未休之日數為15日一情
        ，被告固於100 年9 月13日提出之民事答辯（二）否認
        在卷，辯稱原告黃冠翰之應休而未休之特休假應為10日
        等語，惟被告嗣於本院審理時，就原告主張應休而未休
        特別休假日數一節，為不爭執之陳述（見本院卷第100
        頁背面），是應認原告黃冠翰主張其應休而未休之特休
        假日數為15日，應堪認定。
      2.原告100 年2 月之薪資，如附表三所示，業如前述，據
        原告主張、被告亦不爭執之應休而未休之特休假日數計
        算，原告主張被告應給付應休而未休之特休假工資分別
        如附表三所示，為有理由，應予准許【原告黃冠翰依其
        應休未休假之日數15日計算，其應得之工資為13,000元
        ，惟原告黃冠翰僅請求其中之8,667元，併此敘明】。
    (四)按雇主依第11條規定終止勞動契約者，其預告期間依左列
      各款之規定：一、繼續工作三個月以上一年未滿者，於十
      日前預告之；二、繼續工作一年以上三年未滿者，於二十
      日前預告之；三、繼續工作三年以上者，於三十日前預告
      之；雇主未依上開規定期間預告而終止契約者，應給付預
      告期間之工資；勞動基準法第16條第1 項、第3 項分別定
      有明文。再按雇主依勞動基準法第11條規定終止勞動契約
      時，應依同法第16條第1 項之規定期間預告勞工，若未依
      規定期間預告而終止契約者，應給付預告期間之工資，該
      預告期間工資可依平均工資標準計給，內政部75年7 月3
      日（75）台內勞字第419200號函釋意旨可資參照。被告於
      100 年2 月11日依勞動基準法第11條第1 款之規定，依歇
      業為由，終止兩造勞動契約，是原告依上開規定，請求被
      告給付預告期間之工資，即屬有據。再查：
      1.原告固依100 年2 月之薪資內容，計算其預告期間之工
        資，惟參酌上開內政部之函釋意旨，就預告期間工資之
        計算，應以平均工資為據，合先敘明。
      2.被告對於原告主張之平均工資、預告期間之日數，均不
        爭執，是據此計算，原告得請求之預告期間工資應分別
        為原告陳國仁33,000元、李昭德50,000元、陳慧明35,8
        00元、陳李秀琴17,480元、李文達26,000元、黃冠翰26
        ,000元、蔡明德17,480元、劉麗珍22,292元、林天全17
        ,480元、高淑菁17,480元、簡淑鳶34,445元、呂學洋26
        ,200元，原告上開請求為有理由，應予准許，原告陳李
        秀琴、蔡明德、劉麗珍、林天全、高淑菁、簡淑鳶逾上
        開部分之請求為無理由，應予駁回。
    (五)被告於100 年2 月11日，依歇業為由終止兩造勞動契約，
      核與勞動基準法第11條第1 款規定相符；按雇主依勞動基
      準法第11條規定終止勞動契約者，應依同法第17條之規定
      發給資遣費，同法第17條定有明文，從而，原告依上開規
      定請求被告發給資遣費，即為有理。復查：
      1.按勞工依勞動基準法第14條終止勞動契約者，雇主應依
        下列規定發給勞工資遣費：一、在同一雇主之事業單位
        繼續工作，每滿一年發給相當於一個月平均工資之資遣
        費；二、依前款計算之剩餘月數，或工作未滿一年者，
        以比例計給之；未滿一個月者以一個月計；同法第14條
        第4 項、第17條分別定有明文；末按，勞工適用本條例
        之退休金制度者，適用本條例後之工作年資，於勞動契
        約依勞動基準法第11條、第13條但書、第14條及第20條
        或職業災害勞工保護法第23條、第24條規定終止時，其
        資遣費由雇主按其工作年資，每滿一年發給二分之一個
        月之平均工資，未滿一年者，以比例計給；最高以發給
        六個月平均工資為限，不適用勞動基準法第17條之規定
        ，勞工退休金條例第12條第1 項亦有規定。
      2.原告陳國仁、李昭德、陳慧明、陳李秀琴、李文達、黃
        冠翰、蔡明德、劉麗珍、呂學洋等人於被告公司任職期
        間，跨越勞工退休金條例94年7 月1 日施行日，而原告
        陳李秀琴選擇依勞動基準法之退休金給與標準（即勞退
        舊制），原告陳國仁、李昭德、陳慧明、李文達、黃冠
        翰、蔡明德、劉麗珍、呂學洋等人選擇適用勞工退休金
        條例之新制（即勞退新制），此為兩造均不爭執，則依
        前開說明意旨，則原告陳李秀琴之資遣費，應依勞動基
        準法第17條之規定計算，原告陳國仁、李昭德、陳慧明
        、李文達、黃冠翰、蔡明德、劉麗珍、呂學洋等人，在
        適用勞退舊制期間（原告李昭德於99年3 月15日轉換，
        適用勞退舊制期間即為99年3 月14日以前，其餘原告即
        為94年6 月30日以前）之資遣費，應依勞動基準法第17
        條之規定計算，其在適用勞退新制期間（原告李昭德自
        99年3 月15日以後，其餘原告則為94年7 月1 日以後）
        之資遣費，應依勞工退休金條例第12條第1 項之規定，
        另原告林天全、高淑菁、簡淑鳶係於94年7 月1 日勞退
        新制施行後，始至被告公司任職，則原告林天全等人之
        資遣費，應依勞工退休金條例第12條第1 項之規定計算
        ，合先敘明。
      3.就原告請求資遣費之金額，逐項審酌如下：
        (1)原告陳李秀琴部分：
          原告陳李秀琴於87年5 月20日受僱於被告，於100 年
          2 月11日終止兩造勞動契約為止，其適用勞退舊制之
          工作年資共計有12年10月，而原告陳李秀琴之平均工
          資為17,480元，此為兩造均不爭執，是依勞動基準法
          第17條之規定，原告陳李秀琴得請求之資遣費為224,
          327 元【計算式：17,480元x （12+10/ 12 ）＝224,
          327 元，小數點以下四捨五入】。
        (2)原告李昭德部分：
          關於勞退舊制期間之資遣費：
            原告李昭德係在86年7 月23日到職，舊制工作年資
            計算至99年3 月14日止，共計有12年8 月，而原告
            李昭德離職前之平均工資為50,000元，此為兩造均
            不爭執，是依勞動基準法第17條之規定，原告李昭
            德得請求之資遣費為633,333 元【計算式：50,000
            元x （12+8/12 ）＝633,333 元，小數點以下四捨
            五入】。
          關於勞退新制期間之資遣費：
            原告李昭德自99年3 月15日起至100 年2 月11日終
            止勞動契約日止，其新制工作年資為10月18日（依
            新制以比例計算年資）。依勞工退休金條例第12條
            第1 項之規定，原告李昭德得請求之資遣費為22,0
            66元【計算式：50,000x(10/12+18/365)x1/2 ＝22
            ,066元，小數點以下四捨五入，未逾六個月平均工
            資】。
          綜上，原告李昭德得請求之資遣費合計為655,399
            元，原告李昭德此部分之請求為有理由，逾此部分
            之請求即屬無據，不應准許。
        (3)原告陳國仁部分：
          關於勞退舊制期間之資遣費：
            原告陳國仁係在80年4 月3 日到職，舊制工作年資
            計算至94年6 月30日止，共計有14年3 月，而原告
            陳國仁離職前之平均工資為33,000元，此為兩造均
            不爭執，是依勞動基準法第17條之規定，原告陳國
            仁得請求之資遣費為470,250 元【計算式：33,000
            元x （14 +3 /12 ）＝470,250 元，小數點以下四
            捨五入】。
          關於勞退新制期間之資遣費：
            原告陳國仁自94年7 月1 日起至100 年2 月11日終
            止勞動契約日止，其新制工作年資為5 年7 月10日
            （依新制以比例計算年資）。依勞工退休金條例第
            12條第1 項之規定，原告陳國仁得請求之資遣費為
            92,577元【計算式：33,000x(5+7/12+10/365)x1/2
            ＝92,577元，小數點以下四捨五入，未逾六個月平
            均工資】。
          綜上，原告陳國仁得請求之資遣費合計為562,827
            元，原告陳國仁此部分之請求為有理由，逾此部分
            之請求即屬無據，不應准許。
        (4)原告陳慧明部分：
          關於勞退舊制期間之資遣費：
            原告陳慧明係在87年5 月5 日到職，舊制工作年資
            計算至94年6 月30日止，共計有7 年2 月，而原告
            陳慧明離職前之平均工資為35,800元，此為兩造均
            不爭執，是依勞動基準法第17條之規定，原告陳慧
            明得請求之資遣費為256,567 元【計算式：35,800
            元x （7 +2 /12）＝256,567 元，小數點以下四捨
            五入】。
          關於勞退新制期間之資遣費：
            原告陳慧明自94年7 月1 日起至100 年2 月11日終
            止勞動契約日止，其新制工作年資為5 年7 月10日
            （依新制以比例計算年資）。依勞工退休金條例第
            12條第1 項之規定，原告陳慧明得請求之資遣費為
            100,432 元【計算式：35,800x(5+7/12+10/365)x1
            /2＝100,432 元，小數點以下四捨五入，未逾六個
            月平均工資】。
          綜上，原告陳慧明得請求之資遣費合計為356,999
            元，原告陳慧明此部分之請求為有理由，逾此部分
            之請求即屬無據，不應准許。
        (5)原告李文達部分：
          關於勞退舊制期間之資遣費：
            原告李文達係在90年10月11日到職，舊制工作年資
            計算至94年6 月30日止，共計有3 年9 月，而原告
            李文達離職前之平均工資為26,000元，此為兩造均
            不爭執，是依勞動基準法第17條之規定，原告李文
            達得請求之資遣費為97,500元【計算式：26, 000
            元x （3 +9 /12）＝97,500元，小數點以下四捨五
            入】。
          關於勞退新制期間之資遣費：
            原告李文達自94年7 月1 日起至100 年2 月11日終
            止勞動契約日止，其新制工作年資為5 年7 月10日
            （依新制以比例計算年資）。依勞工退休金條例第
            12條第1 項之規定，原告李文達得請求之資遣費為
            72,939元【計算式：26,000x(5+7/12+10/365)x1/2
            ＝72,939元，小數點以下四捨五入，未逾六個月平
            均工資】。
          綜上，原告李文達得請求之資遣費合計為170,439
            元，原告李文達此部分之請求為有理由，逾此部分
            之請求即屬無據，不應准許。
        (6)原告黃冠翰部分：
          關於勞退舊制期間之資遣費：
            原告黃冠翰係在91年3 月6 日到職，舊制工作年資
            計算至94年6 月30日止，共計有3 年4 月，而原告
            黃冠翰離職前之平均工資為26,000元，此為兩造均
            不爭執，是依勞動基準法第17條之規定，原告黃冠
            翰得請求之資遣費為86,667元【計算式：26,000元
            x （3 +4 /12）＝86,667元，小數點以下四捨五入
            】。
          關於勞退新制期間之資遣費：
            原告黃冠翰自94年7 月1 日起至100 年2 月11日終
            止勞動契約日止，其新制工作年資為5 年7 月10日
            （依新制以比例計算年資）。依勞工退休金條例第
            12條第1 項之規定，原告黃冠翰得請求之資遣費為
            72,939元【計算式：26,000x(5+7/12+10/365)x1/2
            ＝72,939元，小數點以下四捨五入，未逾六個月平
            均工資】。
          綜上，原告黃冠翰得請求之資遣費合計為159,606
            元，原告黃冠翰此部分之請求為有理由，逾此部分
            之請求即屬無據，不應准許。
        (7)原告蔡明德部分：
          關於勞退舊制期間之資遣費：
            原告蔡明德係在93年2 月19日到職，舊制工作年資
            計算至94年6 月30日止，共計有1 年5 月，而原告
            蔡明德離職前之平均工資為17,480元，此為兩造均
            不爭執，是依勞動基準法第17條之規定，原告蔡明
            德得請求之資遣費為24,763元【計算式：17,480元
            x （1 +5 /12）＝24,763元，小數點以下四捨五入
            】。
          關於勞退新制期間之資遣費：
            原告蔡明德自94年7 月1 日起至100 年2 月11日終
            止勞動契約日止，其新制工作年資為5 年7 月10日
            （依新制以比例計算年資）。依勞工退休金條例第
            12條第1 項之規定，原告蔡明德得請求之資遣費為
            49,038元【計算式：17,480x(5+7/12+10/365)x1/2
            ＝49,038元，小數點以下四捨五入，未逾六個月平
            均工資】。
          綜上，原告蔡明德得請求之資遣費合計為73,801元
            ，原告蔡明德此部分之請求為有理由，逾此部分之
            請求即屬無據，不應准許。
        (8)原告劉麗珍部分：
          關於勞退舊制期間之資遣費：
            原告劉麗珍係在93年9 月30日到職，舊制工作年資
            計算至94年6 月30日止，共計有9 月，而原告劉麗
            珍離職前之平均工資為22,292元，此為兩造均不爭
            執，是依勞動基準法第17條之規定，原告劉麗珍得
            請求之資遣費為16,719 元【計算式：22,292元x 9
            /12 ＝16,719元，小數點以下四捨五入】。
          關於勞退新制期間之資遣費：
            原告劉麗珍自94年7 月1 日起至100 年2 月11日終
            止勞動契約日止，其新制工作年資為5 年7 月10日
            （依新制以比例計算年資）。依勞工退休金條例第
            12條第1 項之規定，原告劉麗珍得請求之資遣費為
            62,537元【計算式：22,292x(5+7/12+10/365)x1/2
            ＝62,537元，小數點以下四捨五入，未逾六個月平
            均工資】。
          綜上，原告劉麗珍得請求之資遣費合計為79,256元
            ，原告劉麗珍此部分之請求為有理由，逾此部分之
            請求即屬無據，不應准許。
        (9)原告呂學洋部分：
          關於勞退舊制期間之資遣費：
            原告呂學洋係在93年11月16日到職，舊制工作年資
            計算至94年6 月30日止，共計有8 月，而原告呂學
            洋離職前之平均工資為26,200元，此為兩造均不爭
            執，是依勞動基準法第17條之規定，原告呂學洋得
            請求之資遣費為17,467元【計算式：26,200元x 8/
            12＝17,467元，小數點以下四捨五入】。
          關於勞退新制期間之資遣費：
            原告呂學洋自94年7 月1 日起至100 年2 月11日終
            止勞動契約日止，其新制工作年資為5 年7 月10日
            （依新制以比例計算年資）。依勞工退休金條例第
            12條第1 項之規定，原告呂學洋得請求之資遣費為
            73,501元【計算式：26,200x(5+7/12+10/365)x1/2
            ＝73,501元，小數點以下四捨五入，未逾六個月平
            均工資】。
          綜上，原告呂學洋得請求之資遣費合計為90,968元
            ，原告呂學洋此部分之請求為有理由，逾此部分之
            請求即屬無據，不應准許。
        (10)原告林天全、高淑菁部分：
          原告林天全、高淑菁均係在96年6 月13日到職，至10
          0 年2 月11日終止勞動契約日止，其工作年資為3 年
          7 月28日（依新制以比例計算年資），而原告林天全
          、高淑菁終止勞動契約前之平均工資各為17,480元，
          此為兩造均不爭執，是依勞工退休金條例第12條第1
          項之規定，原告林天全、高淑菁得請求之資遣費為31
          ,989元【計算式：17,480x(3+7/ 12+28/365)x1/2 ＝
          31,989元，小數點以下四捨五入，未逾六個月平均工
          資】。從而，原告林天全、高淑菁此部分之請求為有
          理由，逾此部分之請求為無理由，應予駁回。
        (11)原告簡淑鳶部分：
          原告簡淑鳶係在98年6 月25日到職，至100 年2 月11
          日終止勞動契約日止，其工作年資為1 年7 月18日（
          依新制以比例計算年資），而原告簡淑鳶終止勞動契
          約前之平均工資為51,667元，此為兩造均不爭執，是
          依勞工退休金條例第12條第1 項之規定，原告簡淑鳶
          得請求之資遣費為42,177元【計算式：51,667x(1+7/
          12+18/365)x1/2＝42,177元，小數點以下四捨五入，
          未逾六個月平均工資】。從而，原告簡淑鳶此部分之
          請求為有理由，逾此部分之請求為無理由，應予駁回
          。
    (六)按二人互負債務，而其給付種類相同，並均屆清償期者，
      各得以其債務，與他方之債務，互為抵銷，民法第334 條
      第1 項前段定有明文。被告辯稱：原告李昭德、李文達、
      黃冠翰、蔡明德，業向被告分別領取準備金3,000 元、5,
      000 元、5,000 元、5,000 元，而原告李昭德等人復未償
      還上開準備金，自得由被告應給付原告上開資遣費等金額
      中扣除並主張抵銷等語。原告李昭德、黃冠翰、蔡明德對
      於被告上開抵銷之抗辯並未爭執，並同意扣除上開已領取
      之金額，是被告此部分之抗辯為有理由。另原告李文達主
      張，其就領取之5,000 元，已就其中支出之4,960 元向被
      告提出支出證明，故被告僅得主張抵銷之金額為40元等語
      ，並提出支出單據5 紙為證（見本院卷第77頁至第81頁）
      ，被告對於上開單據及原告支出4,960 元固不爭執，惟辯
      稱其已以現金支付原告李文達此部分之費用等語。查，被
      告就其已支付原告李文達此部分費用之事實，未據被告舉
      證以實其說，且依據原告李文達提出存摺明細（見本院卷
      第102 頁至第103 頁），復無被告存入上開費用之證明，
      是應認原告主張其已支出4,960 元一情，堪信為真實。從
      而，被告主張抵銷40元，為有理由，應自被告應給付原告
      李文達之金額中扣除，被告逾此部分之抵銷主張，為無理
      由，應予駁回。
    (七)綜上所述，原告依兩造間之勞動契約、勞動基準法相關規
      定，起訴請求被告給付100 年2 月之薪資、應休而未休之
      特休假工資、預告期間之工資、資遣費，並請求如附表一
      所示之金額及利息，均屬有據，原告逾此部分之請求為無
      理由，應予駁回。
四、本件事證已臻明確，兩造其餘主張及舉證，經核與判決基礎
    不生影響，爰不另一一論述，附此敘明。
據上論結，本件原告之訴為一部有理由、一部無理由，依民事訴
訟法第79條，判決如主文。
中    華    民    國   100    年    10    月    31    日
                  民事第三庭    法  官  陳心婷
以上正本係照原本作成
如對本判決上訴，須於判決送達後20日內向本院提出上訴狀
中    華    民    國   100    年    10    月    31    日
                                書記官  李湘鈴
附表一：
┌────┬───────────────────────┬─────┬────────────────────┐
│姓名    │    被  告  應  給  付  原  告  之  金  額    │扣除被告主│被告應給付原告之總金額（含利息之計算）  │
│        ├─────┬─────┬─────┬─────┤張抵銷之金├───────┬────────────┤
│        │資遣費    │100 年2 月│未休特休假│預告工資  │額        │被告應給付原告│利息起算日              │
│        │          │份之工資  │工資      │          │          │之總金額      │                        │
├────┼─────┼─────┼─────┼─────┼─────┼───────┼────────────┤
│陳李秀琴│224,327元 │6,556元   │10,728 元 │17,480 元 │          │259,091元     │自起訴狀繕本送達之翌日即│
│        │          │          │          │          │          │              │100 年6 月13日起至清償日│
│        │          │          │          │          │          │              │止，按年息百分之5 計算之│
│        │          │          │          │          │          │              │利息。                  │
├────┼─────┼─────┼─────┼─────┼─────┼───────┼────────────┤
│李昭德  │655,399元 │18,337元  │31,667 元 │50,000 元 │3,000元   │752,403       │同上                    │
├────┼─────┼─────┼─────┼─────┼─────┼───────┼────────────┤
│陳國仁  │562,827元 │12,100元  │27,500 元 │33,000 元 │          │635,427元     │其中578,600 元部分，自起│
│        │          │          │          │          │          │              │訴狀繕本送達之翌日即100 │
│        │          │          │          │          │          │              │年6 月13日起至清償日止，│
│        │          │          │          │          │          │              │按年息百分之5 計算之利息│
│        │          │          │          │          │          │              │，其中56,827元部分，自民│
│        │          │          │          │          │          │              │事準備理由（一）狀繕本送│
│        │          │          │          │          │          │              │達之翌日即100 年8 月13  │
│        │          │          │          │          │          │              │日起至清償日止，按年息百│
│        │          │          │          │          │          │              │分之5 計算之利息。      │
├────┼─────┼─────┼─────┼─────┼─────┼───────┼────────────┤
│陳慧明  │356,999元 │13,127元  │21,480 元 │35,800 元 │          │427,406元     │同上                    │
├────┼─────┼─────┼─────┼─────┼─────┼───────┼────────────┤
│李文達  │170,439元 │9,533元   │13,000 元 │26,000 元 │40元      │218,932元     │同上                    │
├────┼─────┼─────┼─────┼─────┼─────┼───────┼────────────┤
│黃冠翰  │159,606元 │9,533 元  │8,667 元  │26,000 元 │5,000元   │198,806元     │同上                    │
├────┼─────┼─────┼─────┼─────┼─────┼───────┼────────────┤
│蔡明德  │73,801元  │6,556元   │5,960 元  │17,480 元 │5,000元   │98,797元      │同上                    │
├────┼─────┼─────┼─────┼─────┼─────┼───────┼────────────┤
│劉麗珍  │79,256元  │8,250元   │7,500 元  │22,292 元 │          │117,298元     │其中117,229 元自起訴狀繕│
│        │          │          │          │          │          │              │本送達之翌日即100 年6 月│
│        │          │          │          │          │          │              │13 日 起至清償日止，按年│
│        │          │          │          │          │          │              │息百分之5 計算之利息，其│
│        │          │          │          │          │          │              │中69元部分，自民事準備理│
│        │          │          │          │          │          │              │由（一）狀繕本送達之翌日│
│        │          │          │          │          │          │              │即100 年8 月13日起至清償│
│        │          │          │          │          │          │              │日止，按年息百分之5 計算│
│        │          │          │          │          │          │              │之利息。                │
├────┼─────┼─────┼─────┼─────┼─────┼───────┼────────────┤
│呂學洋  │90,968元  │9,606元   │8,733 元  │26,200 元 │          │135,507元     │同上                    │
├────┼─────┼─────┼─────┼─────┼─────┼───────┼────────────┤
│林天全  │31,989元  │6,556元   │4,172 元  │17,480 元 │          │60,197元      │同上                    │
├────┼─────┼─────┼─────┼─────┼─────┼───────┼────────────┤
│高淑菁  │31,989元  │6,556元   │4,172 元  │17,480 元 │          │60,197元      │同上                    │
├────┼─────┼─────┼─────┼─────┼─────┼───────┼────────────┤
│簡淑鳶  │42,177元  │20,166元  │12,833 元 │34,445 元 │          │109,621元     │其中108,844 元部分，自起│
│        │          │          │          │          │          │              │訴狀繕本送達之翌日即100 │
│        │          │          │          │          │          │              │年6 月13日起至清償日止，│
│        │          │          │          │          │          │              │按年息百分之5 計算之利息│
│        │          │          │          │          │          │              │，其中777 元部分，自民事│
│        │          │          │          │          │          │              │準備理由（一）狀繕本送達│
│        │          │          │          │          │          │              │之翌日即100 年8 月13日起│
│        │          │          │          │          │          │              │至清償日止，按年息百分之│
│        │          │          │          │          │          │              │5計算之利息。           │
└────┴─────┴─────┴─────┴─────┴─────┴───────┴────────────┘
就原告陳國仁、劉麗珍、簡淑鳶之利息起算日之說明：
一、原告陳國仁部分：
    原告陳國仁於起訴狀主張其平均工資為30,000元，並據此計
    算其資遣費、100 年2 月之工資、未休特休假之工資、預告
    工資，惟於100 年8 月12日提出之民事準備理由（一）狀，
    擴張其平均工資之主張為33,000元，並據此計算而追加資遣
    費51,250元、100 年2 月之工資1,000 元、未休特休假之工
    資2,500 元、預告工資3,000 元之請求。本院認原告陳國仁
    主張之100 年2 月之工資、未休特休假之工資、預告工資，
    均屬有據，是上開追加之金額部分（合計為6,500 元），依
    原告10 0年8 月12日提出之民事準備理由（一）狀之請求，
    自上開書狀送達被告之翌日起計算利息。至原告請求資遣費
    部分，本院認被告應給付原告資遣費562,827 元，原告起訴
    狀請求之資遣費512,500 元，均屬有據，是逾此部分之請求
    （50,327元），應認係原告上開書狀追加之金額，而應自上
    開書狀送達被告之翌日起計算利息。從而，被告應給付原告
    陳國仁635,427 元，其中578,600 元部分，自起訴狀繕本送
    達之翌日即100 年6 月13日起至清償日止，按年息百分之5
    計算之利息，其中56,827元部分，自民事準備理由（一）狀
    繕本送達之翌日即100 年8 月13日起至清償日止，按年息百
    分之5 計算之利息。
二、原告劉麗珍部分：
    原告劉麗珍於起訴狀主張其平均工資為22,292元，並據此計
    算其資遣費、未休特休假之工資、預告工資，惟於100 年8
    月12日提出之民事準備理由（一）狀，追加其資遣費之請求
    金額1 元，並以100 年2 月之工資即22,500元計算其未休特
    休假之工資、預告工資，並分別追加69元、208 元，本院認
    原告劉麗珍請求其未休特休假之工資為有理由，是此部分追
    加之金額即69元，依原告100 年8 月12日提出之民事準備理
    由（一）狀之請求，自上開書狀送達被告之翌日起計算利息
    。至原告請求資遣費部分，本院認被告應給付原告資遣費79
    ,256元，已逾原告起訴狀請求之資遣費81,737元，是此部分
    之利息，應依原告起訴狀所載之起訴狀繕本送達之翌日起計
    算。從而，被告應給付原告劉麗珍117,298 元，其中117,22
    9 元部分，自起訴狀繕本送達之翌日即100 年6 月13日起至
    清償日止，按年息百分之5 計算之利息，其中69元部分，自
    民事準備理由（一）狀繕本送達之翌日即100 年8 月13日起
    至清償日止，按年息百分之5 計算之利息。
三、原告簡淑鳶部分：
    原告簡淑鳶於起訴狀主張其平均工資為51,667元，並據此計
    算其資遣費、未休特休假之工資、預告工資，惟於100 年8
    月12日提出之民事準備理由（一）狀，以100 年2 月之工資
    即55,000元計算其未休特休假之工資、預告工資，並分別追
    加777 元、2,221 元，本院認原告簡淑鳶請求其未休特休假
    之工資為有理由，是此部分追加之金額即777 元，依原告10
    0 年8 月12日提出之民事準備理由（一）狀之請求，自上開
    書狀送達被告之翌日起計算利息。從而，被告應給付原告簡
    淑鳶109,621 元，其中108,844 元部分，自起訴狀繕本送達
    之翌日即100 年6 月13日起至清償日止，按年息百分之5 計
    算之利息，其中777 元部分，自民事準備理由（一）狀繕本
    送達之翌日即100 年8 月13日起至清償日止，按年息百分之
    5 計算之利息。
附表二：
一、原告起訴狀所載之聲明：
    被告應給付原告陳國仁78,500元、原告李昭德758,333 元、
    原告陳慧明428,407 元、原告陳李秀琴258, 851元、原告李
    文達219,700 元、原告黃冠翰204,533 元、原告蔡明德104,
    153 元、原告劉麗珍119,710 元、原告呂學洋136,240 元、
    原告林天全60,890元、原告高淑菁60,890元、原告高淑鳶
    109,723 元，以及各均自起訴狀繕本送達之翌日（即民國10
    0 年6 月13日）起至清償日止，按年息百分之5 計算之利息
    。
二、原告100 年8 月12日提出之民事準備理由（一）狀所載之聲
    明：
    (一)被告應給付原告陳國仁636,350 元，及其中578,500 元自
      起訴狀繕本送達之翌日（即100 年6 月13日）起，其中57
      ,850元自民事準備理由（一）狀送達翌日（即100 年8 月
      13日）起均至清償日止，按年息百分之5 計算之利息。
    (二)被告應給付原告李昭德753,254 元，及自起訴狀繕本送達
      之翌日（即100 年6 月13日）起至清償日止，按年息百分
      之5 計算之利息。
    (三)被告應給付原告陳慧明428,407 元，及自起訴狀繕本送達
      之翌日（即100 年6 月13日）起至清償日止，按年息百分
      之5 計算之利息。
    (四)被告應給付原告陳李秀琴258,034 元，及自起訴狀繕本送
      達之翌日（即100 年6 月13日）起至清償日止，按年息百
      分之5 計算之利息。
    (五)被告應給付原告李文達219,660 元，及自起訴狀繕本送達
      之翌日（即100 年6 月13日）起至清償日止，按年息百分
      之5 計算之利息。
    (六)被告應給付原告黃冠翰199,533 元，及自起訴狀繕本送達
      之翌日（即100 年6 月13日）起至清償日止，按年息百分
      之5 計算之利息。
    (七)被告應給付原告蔡明德99,686元，及自起訴狀繕本送達之
      翌日（即100 年6 月13日）起至清償日止，按年息百分之
      5 計算之利息。
    (八)被告應給付原告劉麗珍119,988 元，及其中119710元自自
      起訴狀繕本送達之翌日（即100 年6 月13日）起，其中
      278 元自民事準備理由（一）狀送達翌日（即100 年8 月
      13日）起均至清償日止，均按年息百分之5 計算之利息。
    (九)被告應給付原告呂學洋136,239 元，及自起訴狀繕本送達
      之翌日（即100 年6 月13日）起至清償日止，按年息百分
      之5 計算之利息。
    (十)被告應給付原告林天全60,655元，及自起訴狀繕本送達之
      翌日（即100 年6 月13日）起至清償日止，按年息百分之
      5 計算之利息。
    (十一)被告應給付原告高淑菁60,655元，及自起訴狀繕本送達之
      翌日（即100 年6 月13日）起至清償日止，按年息百分之
      5 計算之利息。
    (十二)被告應給付原告簡淑鳶112,721 元，及其中109,723 元自
      起訴狀繕本送達之翌日（即100 年6 月13日）起，其中2,
      998 元自民事準備理由（一）狀送達翌日（即100 年8 月
      13日）起，均至清償日止，按年息百分之5 計算之利息。
附表三：原告請求之金額（依原告100 年8 月12日提出之民事準
備理由（一）狀所載）
┌────┬──────┬──────┬───────────┬─────┬─────┬─────┬─────┬───────┬───────┬───────┬───────┐
│姓名    │受僱日期    │年資計算末日│勞退制度之適用        │平均工資  │原告主張之│100 年2 月│被告應給  │未休特休假工資│預告工資      │扣除被告主張抵│原告合計請求之│
│        │            │            │                      │          │資遣費    │之薪資    │付原告100 │              │              │銷之金額      │金額          │
│        │            │            │                      │          │          │          │年2 月份之│              │              │              │              │
│        │            │            │                      │          │          │          │工資      │              │              │              │              │
├────┼──────┼──────┼───────────┼─────┼─────┼─────┼─────┼───────┼───────┼───────┼───────┤
│陳李秀琴│87年5月20日 │100年2月11日│舊制                  │17,480元  │222,870元 │17,880元  │6,556元   │18日/10,728元 │30日/17,880元 │              │258,034元     │
├────┼──────┼──────┼───────────┼─────┼─────┼─────┼─────┼───────┼───────┼───────┼───────┤
│李昭德  │86年7月23日 │100年2月11日│新制                  │50,000元  │656,250元 │50,000元  │18,337元  │19日/31,667元 │30日/50,000元 │3,000元       │753,254元     │
│        │            │            │（99年3 月15日轉換）  │          │          │          │          │              │              │              │              │
├────┼──────┼──────┼───────────┼─────┼─────┼─────┼─────┼───────┼───────┼───────┼───────┤
│陳國仁  │80年4月3日  │100年2月11日│新制                  │33,000元  │563,750元 │33,000元  │12,100元  │25日/27,500元 │30日/33,000 元│              │636,350元     │
│        │            │            │（94年7 月1 日轉換）  │          │          │          │          │              │              │              │              │
├────┼──────┼──────┼───────────┼─────┼─────┼─────┼─────┼───────┼───────┼───────┼───────┤
│陳慧明  │87年5月5日  │100年2月11日│同上                  │35,800元  │358,000 元│35,800元  │13,127元  │18日/21,480元 │30日/35,800元 │              │428,407元     │
├────┼──────┼──────┼───────────┼─────┼─────┼─────┼─────┼───────┼───────┼───────┼───────┤
│李文達  │90年10月11日│100年2月11日│同上                  │26,000元  │171,167 元│26,000元  │9,533元   │15日/13,000元 │30日/26,000元 │40元          │219,660元     │
├────┼──────┼──────┼───────────┼─────┼─────┼─────┼─────┼───────┼───────┼───────┼───────┤
│黃冠翰  │91年3月6日  │100年2月11日│同上                  │26,000元  │160,333 元│26,000元  │9,533 元  │15日/8,667元  │30日/26,000元 │5,000元       │199,533元     │
├────┼──────┼──────┼───────────┼─────┼─────┼─────┼─────┼───────┼───────┼───────┼───────┤
│蔡明德  │93年2月19日 │100年2月11日│同上                  │17,480元  │74,290元  │17,880元  │6,556元   │10日/5,960元  │30日/17,880元 │5,000元       │99,686元      │
├────┼──────┼──────┼───────────┼─────┼─────┼─────┼─────┼───────┼───────┼───────┼───────┤
│劉麗珍  │93年9月30日 │100年2月11日│同上                  │22,292元  │81,738元  │22,500元  │8,250元   │10日/7,500元  │30日/22,500元 │              │119,988元     │
├────┼──────┼──────┼───────────┼─────┼─────┼─────┼─────┼───────┼───────┼───────┼───────┤
│呂學洋  │93年11月16日│100年2月11日│同上                  │26,200元  │91,700元  │26,200元  │9,606元   │10日/8,733元  │30日/26,200元 │              │136,239元     │
├────┼──────┼──────┼───────────┼─────┼─────┼─────┼─────┼───────┼───────┼───────┼───────┤
│林天全  │96年6月13日 │100年2月11日│新制                  │17,480元  │32,047元  │17,880元  │6,556元   │7日/4,172元   │30日/17,880元 │              │60,655元      │
├────┼──────┼──────┼───────────┼─────┼─────┼─────┼─────┼───────┼───────┼───────┼───────┤
│高淑菁  │96年6月13日 │100年2月11日│新制                  │17,480元  │32,047元  │17,880元  │6,556元   │7日/4,172元   │30日/17,880元 │              │60,655元      │
├────┼──────┼──────┼───────────┼─────┼─────┼─────┼─────┼───────┼───────┼───────┼───────┤
│簡淑鳶  │98年6月25日 │100年2月11日│新制                  │51,667元  │43,056元  │55,000元  │20,166元  │7日/12,833元  │20日/36,666元 │              │112,721元     │
└────┴──────┴──────┴───────────┴─────┴─────┴─────┴─────┴───────┴───────┴───────┴───────┘